【裁判字號】    99,抗,247
【裁判日期】    991207
【裁判案由】    本票裁定
【裁判全文】
臺灣板橋地方法院民事裁定               99年度抗字第247號
抗  告  人  曹祥華
上列當事人間請求本票裁定事件，本院裁定如下：
上列抗告人因與相對人復信理財顧問有限公司間本票裁定事件，
對於中華民國99年10月29日本院99年度司票字第5012號裁定提起
抗告，本院裁定如下：
    主  文
抗告駁回。
抗告程序費用由抗告人負擔。
    理  由
一、按執票人向本票發票人行使追索權時，得聲請法院裁定後強
    制執行，票據法第123 條定有明文。又本票執票人依上開法
    條之規定，聲請法院裁定及抗告法院之裁定，僅依非訟事件
    程序，以審查強制執行許可與否，並無確定實體上法律關係
    存否之效力，如發票人就票據債務之存否有爭執時，應由發
    票人提起確認之訴，以資解決（最高法院56年台抗字第714
    號、57年台抗字第76號判例意旨參照）。
二、本件相對人主張：伊執有抗告人為發票人，如原裁定所示之
    本票1 紙，並免除作成拒絕證書。詎屆期提示未獲付款，尚
    有如原裁定所示之金額及利息未獲清償，爰依票據法第123
    條聲請裁定許可強制執行等情，已據提出本票1 紙為證，原
    裁定予以准許，即無不合。
三、抗告意旨雖以：抗告人於民國99年10月21日致電詢問網路廣
    告介紹的銀行貸款公司貸款事項，隔日即與相對人之業務相
    約中壢市速食店洽談貸款事項，經告知代辦貸款需付10% 服
    務費，因無法支付，相對人即提供本票要求抗告人填寫，並
    告知不押到期日即可，金額是粗估希望申貸金額新台幣（下
    同）70萬元之10% ，也就是7 萬元。嗣後因抗告人家人可以
    提供金額週轉，抗告人即於99年10月24日致電經辦人員李嘉
    琪，表示資料未齊全，暫時停止辦理貸款，該經辦人員竟稱
    雖沒有送件，也要履行服務費，顯然係黑心的業者之敲詐等
    語，惟縱令所稱屬實，亦係實體上法律關係之爭執，本票執
    票人向發票人行使追索權聲請法院裁定准予強制執行，其性
    質與非訟事件無殊，法院就本票形式上之要件是否具備予以
    審查為已足，至抗告人是否確有其他實體上之爭執，依前開
    說明，自應由抗告人另行提起訴訟以資解決，非本件非訟程
    序所得加以審究。從而，抗告意旨指摘原裁定不當，求予廢
    棄，並無理由，應予駁回。
四、據上論結，本件抗告為無理由，依非訟事件法第46條、第21
    條第2 項，民事訴訟法第495 條之1 第1 項、第449 條第1
    項、第78條，裁定如主文。
中    華    民    國    99    年    12    月    7     日
                     民事第二庭   法  官  連育群
正本係照原本作成。
本裁定不得再抗告。
中    華    民    國    99    年    12    月    7     日
                                  書記官  溫婷雅

司法院資訊處製作；財團法人民間司法改革基金會備份。
